臺灣板橋地方法院刑事判決　　　　　　　96年度訴字第1363號
公　訴　人　臺灣板橋地方法院檢察署檢察官
被　　　告　甲○○
上列被告因違反著作權法等案件，經檢察官提起公訴（九十五年
度偵字第二八八九二號），因被告於本院準備程序中為有罪之陳
述，經本院合議庭裁定以簡式審判程序審理，判決如下：
    主  文
甲○○意圖銷售而擅自以重製於光碟之方法侵害他人之著作財產
權，處有期徒刑柒月，緩刑貳年，並應向公庫支付新臺幣壹萬元
。扣案如附表貳至肆所示之物均沒收。
    事  實
一、甲○○明知「PlayStation」、「PS設計圖」、「koei及圖
    」等商標圖樣，業經「日商新力電腦娛樂股份有限公司」（
    下稱新力公司）及臺灣光榮綜合資訊股份有限公司（下稱光
    榮公司）分別向前經濟部中央標準局（現改制為經濟部智慧
    財產局）註冊登記，取得商標專用權，指定使用於各種電視
    遊樂器、錄有電腦遊戲程式之光碟等商品上，現仍在專用期
    間內 (商標內容詳如附表一所示)， 未得商標權人同意或授
    權，不得於同一或類似商品使用相同或近似之商標圖樣。又
    明知：(一)附表二所示之真三國無雙系列之遊戲軟體係光榮公
    司享有著作財產權之電腦程式著作，非經光榮公司同意或授
    權，不得擅自重製於光碟；(二)附表三所示之PS2 遊戲軟體內
    均含有之「LibraryCodes for　thePlayStation2computere
    nterta inment system」電腦程式，則係新力公司享有著作
    財產權之電腦程式著作，非經新力公司同意或授權，不得擅
    自重製於光碟。且明知如附表三所示之遊戲軟體，透過PS2
    電視遊樂器主機執行，將在螢幕上出現上揭新力公司之前開
    商標圖樣。詎甲○○竟基於販賣仿冒商標商品及意圖銷售之
    犯意，於民國九十五年六月間某日，或自網路下載如附表二
    、三所示之盜版遊戲軟體檔案，或自市面上購買如附表二、
    三所示遊戲光碟後，即自同年六月間某日起，在其位於台北
    縣板橋市○○街十之三號住處，以其所有之電腦、燒錄機、
    空白光碟片等工具，擅自將上開遊戲軟體重製於空白光碟後
    ，或利用電腦網際網路，在其個人所架設之「小龍補給站」
     (http: //br usechen.myweb.hinet.net) 登載販售前開盜
    版遊戲光碟之訊息，或利用寄發留有其電子信箱之電子郵件
    ，向不特定人兜售之方式，以每片新台幣（下同）七十元不
    等之價格，販售予不特定顧客，並俟買受人將買賣價金匯入
    其所有之中華郵政大安分局0000000─000000
    0號帳戶後，即以掛號郵寄，或郵局貨到付款之方式送交予
    訂購之人，以此方式侵害新力公司及光榮公司之著作財產權
    及商標權。嗣於九十五年十月二十四日十二時十五分許，經
    警在上址查獲，並扣得如附表二、三所示之盜版遊戲光碟片
    合計三百四十片、附表四所示電腦主機二台、空白光碟片四
    十片、棉套一批。
二、案經被害人新力公司及光榮公司訴由內政部警政署保安警察
    第二總隊第一大隊第三中隊報請臺灣板橋地方法院檢察署檢
    察官偵查起訴，因被告於本院準備程序中為有罪之陳述，嗣
    經本院合議庭裁定以簡式審判程序審理。
    理  由
一、上揭犯罪事實，業據被告甲○○坦承不諱，核與告訴人新力
    公司及光榮公司指訴情節相符，並有新力公司及光榮公司商
    標註冊證影本、鑑視證明文件、商標資料檢索服務查詢表、
    被告所架設網站、網路留言板、所寄廣告信列印資料、盜版
    遊戲光碟片目錄、雅虎奇摩電子信箱申請人資料、登入IP申
    請人資料各一份，及現場照片、遊戲光碟照片、光碟內容勘
    驗照片附卷足參，此外復有附表二、三所示之光碟合計三百
    四十片、附表四所示電腦主機二臺、空白光碟四十片、棉套
    一批扣案足資佐證。事證明確，被告犯行堪以認定。
二、核被告甲○○所為，係犯商標法第八十二條販賣仿冒商標商
    品及著作權法第九十一條第三項、第二項意圖銷售而擅自以
    重製於光碟之方法侵害他人之著作財產權罪。所犯明知係侵
    害著作權之光碟重製物而散布之低度行為，為意圖銷售而擅
    自以重製於光碟之方法侵害他人著作財產權之高度行為所吸
    收，不另論罪（最高法院九十五年度台上字第一八一二號判
    決參照）。被告以一行為觸犯侵害著作權罪與販賣仿冒商標
    商品二罪，為想像競合犯，從一重論以著作權法第九十一條
    第三項、第二項意圖銷售而擅自以重製於光碟之方法侵害他
    人之著作財產權罪。又按刑事法若干犯罪行為態樣，本質上
    原具有反覆、延續實行之特徵，立法時既予特別歸類，定為
    犯罪構成要件之行為要素，則行為人基於概括之犯意，在密
    切接近之一定時、地持續實行之複次行為，倘依社會通念，
    於客觀上認為符合一個反覆、延續性之行為觀念者，於刑法
    評價上，即應僅成立一罪。學理上所稱「集合犯」之職業性
    、營業性或收集性等具有重複特質之犯罪均屬之，例如經營
    、從事業務、收集、販賣、製造、散布等行為概念者是（最
    高法院九十五年度臺上字第一０七九號判決意旨參照）。故
    被告未得商標權人同意，於同一商品使用相同之註冊商標之
    商品而販賣之行為，及意圖銷售而擅自以重製於光碟之方法
    侵害他人之著作財產權之犯行，應僅成立「集合犯」一罪，
    公訴人就上開犯行，論以連續犯，容有誤會。又被告上開犯
    行，應適用行為終了時之法律，是本件並不生新舊法比較之
    問題，併予敘明。爰審酌被告未能尊重他人之商標及著作財
    產權，意圖銷售而擅自重製於光碟，既侵害他人著作財產權
    ，亦損及我國保護智慧財產權之國際形象，兼衡其犯罪之動
    機、目的、期間，重製之數量等一切情狀，量處如主文所示
    之刑，以示懲儆。
三、查被告前未曾受有期徒刑以上刑之宣告，並有正當工作，復
    提供光榮公司之盜版資訊，以利告訴人對智慧財產權之維護
    ，有臺灣高等法院被告前案紀錄表、員工在職證明書及告訴
    代理人楊文華於九十六年五月二十五日陳述之筆錄在卷可參
    ，足認其深知悔悟，因認所宣告之刑，以暫不執行為適當，
    爰併宣告緩刑如主文所示，以啟自新。又為能建立被告正確
    觀念，記取本案教訓，依刑法第七十四條第二項第四款，命
    被告應向公庫支付一萬元。
四、扣案如附表二至四所示之物，係供犯著作權法第九十一條之
    一第三項、第二項犯罪所用之物，不問屬於被告與否，均依
    著作權法第九十八條之規定宣告沒收之。
據上論斷，應依刑事訴訟法第二百七十三條之一第一項、第二百
九十九條第一項前段，刑法第十一條、第五十五條、商標法第八
十二條、著作權法第九十一條第三項、第二項、第九十八條，刑
法第七十四條第一項第一款、第二項第四款，判決如主文。
本案經檢察官黃仙宜到庭執行職務。
中　　華　　民　　國　　96　　年　　6 　　月　　8 　　日
                  刑事第九庭  法　官 潘  翠  雪
上列正本證明與原本無異。
如不服本判決，應於送達後十日內向本院提出上訴狀
                              書記官 江  文  彬
中　　華　　民　　國　　96　　年　　6 　　月　　8 　　日
附錄本案論罪科刑法條全文：
商標法第82條
明知為前條商品而販賣、意圖販賣而陳列、輸出或輸入者，處一
年以下有期徒刑、拘役或科或併科新臺幣5萬元以下罰金。
著作權法第91條
擅自以重製之方法侵害他人之著作財產權者，處3年以下有期徒
刑、拘役，或科或併科新臺幣75萬元以下罰金。
意圖銷售或出租而擅自以重製之方法侵害他人之著作財產權者，
處6月以上五年以下有期徒刑，得併科新臺幣20萬元以上2百萬元
以下罰金。
以重製於光碟之方法犯前項之罪者，處6月以上5年以下有期徒刑
，得併科新臺幣50萬元以上5百萬元以下罰金。
著作僅供個人參考或合理使用者，不構成著作權侵害。
┌────────────────────────────────────┐
│附表一：本案之商標專用權                                                │
├──┬──────┬──────┬─────────┬─────┬───┤
│編號│  商標圖樣  │商標專用權人│ 　指定使用商品   │ 專用期間 │ 備註 │
│    │（商標名稱）│（註冊號數）│                  │          │      │
├──┼──────┼──────┼─────────┼─────┼───┤
│ 一 │            │新力電腦娛樂│電腦、錄有電腦程式│84年3月1日│ A商標│
│    │            │股份有限公司│之磁碟、磁卡、磁帶│起至104年2│      │
│    │（PlayStatio│（第00000000│及光碟。          │月28日止  │      │
│    │  n）       │號）        │                  │          │      │
├──┼──────┼──────┼─────────┼─────┼───┤
│ 二 │            │新力電腦娛樂│電腦、錄有電腦程式│85年3月16 │ B商標│
│    │            │股份有限公司│之卡帶、磁碟、光碟│日起至105 │      │
│    │            │（第00000000│及卡匣。          │年3月15日 │      │
│    │（PS設計圖）│號）        │                  │止        │      │
├──┼──────┼──────┼─────────┼─────┼───┤
│ 三 │            │臺灣光榮綜合│電腦、中央處理機、│91年9月16 │ C商標│
│    │            │資訊股份有限│電腦連接線、電腦滑│日起至101 │      │
│    │            │公司（第0101│鼠、電腦軟體（已錄│年9月15日 │      │
│    │            │4662號）    │）、錄有電腦遊戲程│止        │      │
│    │            │            │式之光碟、遊戲程式│          │      │
│    │            │            │匣、顯示器、電視遊│          │      │
│    │            │            │樂器、電腦遊樂器軟│          │      │
│    │            │            │體、電腦遊樂器搖桿│          │      │
│    │            │            │、錄放影機、投影設│          │      │
│    │            │            │備、網路卡、網路橋│          │      │
│    │            │            │接器、網際網路電話│          │      │
│    │            │            │、通訊設備（器材）│          │      │
│    │            │            │、數據機（調變解調│          │      │
│    │            │            │器）、遊樂園用大型│          │      │
│    │            │            │電動機械設備、影碟│          │      │
│    │  （Koei）  │            │。                │          │      │
└──┴──────┴──────┴─────────┴─────┴───┘
